臺灣新北地方法院刑事判決
                                    110年度金訴字第805號
公  訴  人  臺灣新北地方檢察署檢察官
被      告  吳泓緯




上列被告因違反洗錢防制法等案件，經檢察官提起公訴（臺灣新
北地方檢察署110 年度偵字第37281 號、第44545 號），暨移送
併辦（臺灣臺北地方檢察署110 年度偵字第34920 號、第36652 
 號、111 年度偵字第826 號、第5628號），本院判決如下：
    主  文
吳泓緯犯如附表所示之罪，各處如附表主文欄所示之刑。應執行
有期徒刑壹年參月。扣案之小米廠牌行動電話壹支（含門號0000
000000號SIM 卡壹張）、現金新臺幣壹萬元均沒收。未扣案之犯
罪所得新臺幣參仟伍佰玖拾捌元沒收，於全部或一部不能沒收或
不宜執行沒收時，追徵其價額。
    事  實
一、吳泓緯自民國110 年9 月5 日前某日起，加入真實姓名年籍
    不詳、自稱「劉錦榮」、「張震遠」、「阿宏」、「文哥」
    、「大衛」等人所屬之詐欺集團（下稱劉錦榮詐欺集團），
    負責依「劉錦榮」之指示，持「大衛」交付之人頭帳戶金融
    卡領取詐欺所得款項，再將領取之款項轉交「文哥」之工作
    ，並約定報酬為領取款項之2 ％。詎吳泓緯依其智識程度及
    社會生活經驗，可知悉在一般正常情況下，有使用帳戶收受
    、提領款項需求之人，概均會以自己之帳戶進出，以避免假
    手他人帳戶之風險或爭議，實無委由他人提供帳戶收受及提
    領款項後，再予轉交之必要，其可預見他人承諾給予代為提
    領款項者之報酬，顯不合乎常情，渠等所為極有可能係詐欺
    集團為收取詐欺所得款項，而使用人頭帳戶、領款車手隱匿
    詐欺所得來源、使他人逃避刑事追訴而移轉、隱匿詐欺所得
    之去向、所在，然因需錢孔急，竟仍抱持縱上開情節屬實亦
    不違背其本意之不確定故意，與劉錦榮詐欺集團成員共同基
    於洗錢及意圖為自己不法所有，三人以上共同詐欺取財之犯
    意聯絡，由該詐欺集團不詳成員分別以附表所示之方式，對
    李有利、辛悅祥、徐炳煌、鄭寶珍等人施用詐術，致渠等陷
    於錯誤，而分別依指示將如附表所示之金額匯入如附表所示
    之人頭帳戶內（詐欺方式、匯款時間、金額、帳戶均詳如附
    表所示），再由「大衛」交付如附表所示人頭帳戶之金融卡
    與吳泓緯，吳泓緯旋依「劉錦榮」之指示，於附表所示時間
    ，提領如附表所示詐欺款項（提款時間、金額均詳如附表所
    示），復前往「劉錦榮」指定之地點，將款項交與「文哥」
    ，以此方式製造金流之斷點，掩飾特定犯罪所得之來源及去
    向，吳泓緯則取得每次領款金額之2 ％報酬。嗣吳泓緯於110
     年9 月27日14時30分許，在全家便利商店三重金陽店（址
    設新北市○○區○○路0 段00號）內，因提領款項失敗且自動櫃
    員機螢幕顯示帳戶遭警示，為警盤查，當場扣得中華郵政金
    融卡2 張（帳號分別為00000000000000號、00000000000000
    號）、自動櫃員機交易明細表2 張、小米廠牌行動電話1 支
    （含門號0000000000號SIM 卡1 張）及新臺幣（下同）1 萬
    元，始悉上情。
二、案經李有利、辛悅祥、徐炳煌、鄭寶珍訴由新北市政府警察
    局刑事警察大隊、臺北市政府警察局南港分局報告臺灣新北
    地方檢察署（下稱新北地檢署）檢察官偵查起訴，暨臺北市
    政府警察局中山分局、信義分局、中正第二分局報告臺灣臺
    北地方檢察署（下稱臺北地檢署）檢察官偵查後移送併案審
    理。
    理  由
一、證據能力之認定：
    按被告以外之人於審判外之言詞或書面陳述，除法律有規定
    者外，不得作為證據，刑事訴訟法第159 條第1 項定有明文
    。又被告以外之人於審判外之陳述，雖不符前4 條之規定，
    而經當事人於審判程序同意作為證據，法院審酌該言詞陳述
    或書面陳述作成時之情況，認為適當者，亦得為證據。當事
    人、代理人或辯護人於法院調查證據時，知有刑事訴訟法第
    159 條第1 項不得為證據之情形，而未於言詞辯論終結前聲
    明異議者，視為有前項之同意，同法第159 條之5 亦定有明
    文。本判決所援引之下列事證，或有部分證據屬被告吳泓緯
    以外之人於審判外之陳述，而為傳聞證據，就上開事證，公
    訴人、被告均明知此情，且皆未於本院審理過程中聲明異議
    ，又本院審酌前開證據並無違法取證之情事，與本案相關之
    待證事實具有關連性，是認適當作為證據，依前開刑事訴訟
    法第159 條之5 之規定，認上開證據均具有證據能力。至其
    餘非供述證據部分，無傳聞法則之適用，且非實施刑事訴訟
    程序之公務員因違背法定程序而取得，與本案待證事實復具
    有自然之關連性，均應有證據能力。
二、認定事實所憑之證據及得心證之理由：
    上揭事實，業經被告於偵訊、本院準備程序及審理中均坦承
    不諱（見新北地檢署110 年度偵字第37281 號偵查卷【下稱
    偵37281 卷】第26頁；本院110 年度金訴字第805 號卷【下
    稱本院卷】第140 、204 頁），並據證人即告訴人李有利、
    辛悅祥、徐炳煌、鄭寶珍，暨證人吳姿儀、白啓俊於警詢時
    證述綦詳（見偵37281 卷第12至13頁反面、第47至49頁；新
    北地檢署110 年度偵字第44545 號偵查卷【下稱偵44545  
    卷】第17至18、34至35頁；臺北地檢署111 年度偵字第5628
    號偵查卷【下稱偵5628卷】第13至17、23至27、37至39頁）
    ，復有告訴人李有利提供之麻豆區農會匯款申請書、存摺內
    頁影本、LINE通訊軟體對話紀錄翻拍照片、切結書、告訴人
    辛悅祥提出之網路銀行隨身版（個人）交易通知-跨行轉帳
    交易截圖、告訴人徐炳煌提出之通宵鎮農會匯款申請書、通
    宵鎮農會存摺封面及內頁影本、手機通訊號碼截圖、LINE通
    訊軟體對話紀錄翻拍照片、告訴人鄭寶珍提出之陽信商業銀
    行匯款收執聯、LINE通訊軟體對話紀錄翻拍照片、員警製作
    之報案資料（含內政部警政署反詐騙諮詢專線紀錄表、受理
    詐騙帳戶通報警示簡便格式表、陳報單、受理各類案件紀錄
    表、受（處）理案件證明單、金融機構聯防機制通報單）、
    被告與「劉錦榮」之LINE通訊軟體對話紀錄翻拍照片、中華
    郵政股份有限公司110 年11月2 日儲字第1100906888號、11
    0 年11月19日儲字第1100926713號函及檢附之帳號00000000
    000000號、00000000000000號帳戶基本資料、客戶歷史交易
    清單、合作金庫帳號0000000000000號帳戶取款時間、地點
    一覽表、開戶基本資料、交易明細、合作金庫商業銀行汐止
    分行110 年11月1 日合金汐止字第1100003576號函及檢附之
    帳號0000000000000號帳戶基本資料、交易明細、監視器畫
    面翻拍照片、證人白啓俊提供之LINE通訊軟體對話紀錄翻拍
    照片、新北市政府警察局刑事警察大隊110 年9 月27日扣押
    筆錄暨扣押物品目錄表、查獲現場照片、扣案手機照片等附
    卷可稽（見偵37281 卷第11頁及反面、第14至17、20、44至
    46、51至57頁；偵44545 卷第8 至16、19至33、37至41頁；
    偵5628卷第29至32、51至104 、113 、119 、135  至139 
    頁；臺北地檢署110 年度偵字第36652 號偵查卷【下稱偵36
    652 卷】第20至27、57至59、64至65、68頁；臺北地檢署11
    0 年度偵字第34920 號偵查卷【下稱偵34920 卷】第15、31
    至33、89至91頁；臺北地檢署111 年度偵字第826 號偵查卷
    【下稱偵826 卷】第35、39、51至57、61至67頁；本院卷第
    103 頁），及現金1 萬元、小米廠牌行動電話1 支（
　　含門號0000000000號SIM 卡1 張）、中華郵政金融卡2 張（
　　帳號分別為00000000000000號、00000000000000號）、自動
    櫃員機交易明細表2 張扣案可佐，足認被告前揭任意性自白
    與事實相符，洵堪採信。從而，本案事證已臻明確，被告上
    開犯行均堪認定，應依法論科。
三、論罪科刑：
　㈠本案犯罪之行為人，除被告外，另有「劉錦榮」、「張震遠
    」、「阿宏」、「文哥」、「大衛」及所屬詐欺集團其他成
    員，其人數應已達3 人以上。又被告依指示領取人頭帳戶內
    之詐欺贓款後，即將領得之款項轉交與「文哥」，客觀上顯
    然足以切斷詐騙不法所得之金流去向，阻撓國家對詐欺犯罪
    所得之追查，且被告知悉其所為得以切斷詐欺金流之去向，
    足認其主觀上亦具有掩飾、隱匿該財產與犯罪之關聯性，以
    逃避國家追訴、處罰之犯罪意思。再劉錦榮詐欺集團成員詐
    騙告訴人，均係犯刑法第339 條之4 第1 項第2 款之罪，為
    洗錢防制法第3 條第1 款之特定犯罪，故被告領取及轉交款
    項之行為，係屬洗錢防制法第2 條第2 款之洗錢行為。是核
    被告就附表編號1 至4 所為，均係犯刑法第339 條之4 第1 
    項第2 款之三人以上共同詐欺取財罪及洗錢防制法第2 條第
    2 款、第14條第1 項之洗錢罪。
　㈡被告雖非對告訴人施用詐術之人，然其負責依指示持金融卡
    提領款項並轉交與共犯，且其知所領取之款項係告訴人遭劉
    錦榮詐欺集團成員詐騙之財產，是被告與劉錦榮詐欺集團成
    員對告訴人所實施詐騙犯行均有彼此分工，而有犯意聯絡與
    行為分擔，均為共同正犯。又被告依指示提領如附表所示各
    告訴人匯入人頭帳戶內之詐欺贓款，此部分係被告基於單一
    之犯意，以數個提款之舉動接續進行，而分別侵害單一告訴
    人之財產法益，在時間、空間上有密切關係，依一般社會健
    全觀念，各行為之獨立性極為薄弱，難以強行分開，在刑法
    評價上，以視為一個舉動之接續施行，合為包括之一行為予
    以評價，較為合理，應分別論以接續犯之一罪。再被告就如
    附表編號1 至4 所示犯行，均係以一行為同時觸犯三人以上
    共同詐欺取財罪以及洗錢罪，為想像競合犯，應依刑法第55
    條規定，各從一重論以三人以上共同詐欺取財罪。另刑法處
    罰之加重詐欺取財罪係侵害個人財產法益之犯罪，其罪數計
    算，依一般社會通念，應以被害人數、被害次數之多寡，決
    定其犯罪之罪數（最高法院108 年度台上字第274 號判決意
    旨參照）。被告與劉錦榮詐欺集團成員就如附表編號1 至4 
     所示各次三人以上共同詐欺取財罪，係對不同被害對象實
    施詐術而詐得贓款，所侵害者係不同個人財產法益，犯罪時
    間亦不同，且犯罪行為各自獨立，顯屬犯意各別，行為互殊
    ，是被告就如附表編號1 至4 所示之4 次加重詐欺犯行，應
    予分論併罰。
  ㈢另按犯洗錢防制法第14條之罪，在偵查或審判中自白者，減
    輕其刑，洗錢防制法第16條第2 項定有明文；又想像競合犯
    係一行為觸犯數罪名，行為人犯罪行為侵害數法益皆成立犯
    罪，僅因法律規定從一重處斷科刑，而成為科刑一罪而已，
    自應對行為人所犯各罪均予適度評價，始能對法益之侵害為
    正當之維護。因此法院於決定想像競合犯之處斷刑時，雖以
    其中最重罪名之法定刑作為裁量之準據，惟具體形成宣告刑
    時，亦應將輕罪之刑罰合併評價。基此，除非輕罪中最輕本
    刑有較重於重罪之最輕本刑，而應適用刑法第55條但書規定
    重罪科刑之封鎖作用，須以輕罪之最輕本刑形成處斷刑之情
    形以外，則輕罪之減輕其刑事由若未形成處斷刑之外部性界
    限，自得將之移入刑法第57條或第59條之科刑審酌事項內，
    列為是否酌量從輕量刑之考量因子。是法院倘依刑法第57條
    規定裁量宣告刑輕重時，一併具體審酌輕罪部分之量刑事由
    ，應認其評價即已完足，尚無過度評價或評價不足之偏失（
    最高法院109 年度台上字第3936號判決意旨參照）。查被告
    於偵查及本院審判中自白上開一般洗錢犯行，依上開規定原
    應減輕其刑，惟因想像競合犯之關係而從一重之三人以上共
    同詐欺取財罪處斷，上開輕罪一般洗錢罪之減輕其刑事由未
    形成處斷刑之外部性界限，是就被告此部分想像競合輕罪得
    減刑部分，依上開說明，爰將之列為後述依刑法第57條規定
    科刑時之考量因子。
　㈣至臺北地檢署檢察官上開移送併辦之犯罪事實，與原起訴之
    犯罪事實，具有事實上同一案件關係，且均經本院認定成立
    犯罪，本院自得併予審究，附此敘明。 
　㈤爰以行為人之責任為基礎，審酌被告正值青壯，竟貪圖可輕
    鬆得手之不法利益，率爾加入劉錦榮詐欺集團，並依指示從
    事提款及轉交金錢之行為，而共同參與各次詐欺取財犯行，
    並製造犯罪金流斷點，致使告訴人難以追回遭詐欺金額，亦
    增加檢警機關追查詐欺集團其他犯罪成員之困難度，影響社
    會治安及金融交易秩序，所為實值非難，惟念被告於偵查、
    本院審判中均坦承犯行，符合洗錢防制法第16條第2 項之有
    利量刑因子，且業與告訴人辛悅祥、徐炳煌調解成立，並按
    期履行（見本院111 年度司刑移調字第136 號、111 年度司
    刑移調字第182 號調解筆錄、電話聯絡記錄各一份），兼衡
    被告於本件犯罪之分工，較諸實際策畫佈局、分配任務、施
    用詐術之核心份子而言，僅居於聽從指示、代替涉險之次要
    性角色，暨其素行、自述國中畢業之智識程度、在建築工程
    公司上班、與女友同住之家庭生活狀況（見臺灣高等法院被
    告前案紀錄表、本院卷第205 頁），及各告訴人損失之金額
    、被告因本案犯行所獲不法利益數額等一切情狀，分別量處
    如附表編號1 至4 主文欄所示之刑。復衡酌被告本案所犯犯
    罪型態及罪質單一，法益侵害重複性甚高，且各次於集團內
    之角色分工、行為態樣、手段、動機均完全相同，所犯數罪
    對法益侵害之加重效應較低，併定其應執行之刑如主文所示
    。
四、沒收：
　㈠扣案之小米廠牌行動電話1 支（含門號0000000000號SIM 卡1
     張），係被告所有、供其與「劉錦榮」聯繫所用之物，業
    據被告供承在卷（見本院卷第141 頁），並有LINE通訊軟體
    對話紀錄翻拍照片在卷可按（見偵37281 卷第11頁及反面）
    ，考量該行動電話，顯與本案犯行所生損害關係密切，為預
    防並遏止犯罪，有沒收之必要，爰依刑法第38條第2 項前段
    規定宣告沒收。又扣案之現金1 萬元，係被告與劉錦榮詐欺
    集團成員共同詐騙告訴人李有利所匯入如附表編號1 所示人
    頭帳戶之款項（告訴人李有利其餘匯入金額，其中14萬元已
    由被告提領並轉交劉錦榮詐欺集團成員，另5 萬元則因人頭
    帳戶已遭列為警示帳戶，而留存在該人頭帳戶內），屬被告
    因本案犯罪所得之物，該款項尚未交給劉錦榮詐欺集團其他
    成員，仍在被告支配管領中，且未實際發還給告訴人李有利
    ，自應依刑法第38條之1 第1 項之規定宣告沒收。至扣案之
    中華郵政金融卡2 張（帳號分別為00000000000000號、0000
    0000000000號）、自動櫃員機交易明細表2 張，或為人頭帳
    戶已遭列為警示帳戶，無從再利用作為詐欺取財工具，客觀
    財產價值低微，顯然欠缺刑法上之重要性，或與本案犯行無
    涉，或僅為證明被告犯罪之物，而非供犯罪所用，爰均不於
    本案宣告沒收，附此敘明。
　㈡另按犯罪所得，屬於犯罪行為人者，沒收之，前2 項之沒收
    ，於全部或一部不能沒收或不宜執行沒收時，追徵其價額，
    刑法第38條之1 第1 項前段及第3 項分別定有明文。又2 人
    以上共同犯罪，關於犯罪所得之沒收、追徵，倘個別成員並
    無犯罪所得，且與其他成員對於所得亦無事實上之共同處分
    權時，同無「利得」可資剝奪，特別在集團性或重大經濟、
    貪污犯罪，不法利得龐大，一概採取絕對連帶沒收、追徵，
    對未受利得之共同正犯顯失公平；亦即有關共同正犯犯罪所
    得之沒收、追徵，應視具體個案之實際情形而為認定，倘若
    共同正犯各成員內部間，對於不法利得分配明確時，固應依
    各人實際分配之所得，予以宣告沒收；然若共同正犯成員對
    不法所得並無處分權限，其他成員亦無事實上之共同處分權
    限者，自不對該特定成員諭知沒收，惟共同正犯各成員對於
    不法利得享有共同處分權限時，仍應負共同被沒收之責（最
    高法院108 年度台上字第3550號刑事判決意旨參照）。
　㈢經查，被告於歷次警詢、偵訊時供稱：伊之報酬係以提領金
    額之2 ％計算，附表編號1 至4 都有取得報酬等語（見偵372
    81 卷第9 頁；偵44545 號卷第6 頁；偵34920 卷第13頁；
    偵36652 卷第11、13頁；偵826 卷第21頁；偵5628卷第9 至
    10頁），是被告於附表編號1 至4 所示犯行之報酬各為⑴2,8
    00 元（計算式：14萬×2 ％＝2,800 ）、⑵2,000 元（計算式
    ：10萬×2 ％＝2,000 ）、⑶2,400 元（計算式：12萬×2 ％＝2,4
    00 ）、⑷798 元（計算式：3 萬9,900 元×2 ％＝798 ），而
    該等款項均未扣案，且未實際合法發還告訴人，原均應依刑
    法第38條之1 第1 項前段、第3 項規定宣告沒收、追徵其價
    額。然考量被告與告訴人辛悅祥、徐炳煌調解成立，約定賠
    償之金額分別為10萬元、12萬元，且現按期履行中，業如前
    述，是就附表編號2 、3 所示部分，本院認已達到沒收制度
    剝奪被告犯罪所得之立法目的，如在本案仍諭知沒收被告該
    部分犯罪所得，將使被告承受過度之不利益，顯屬過苛，爰
    依刑法第38條之2 第2 項規定，就附表編號2 、3 犯行所獲
    犯罪所得不予宣告沒收；另附表編號1 、4 所獲犯罪所得，
    則仍依刑法第38條之1 第1 項前段、第3  項之規定，宣告
    沒收，於全部或一部不能沒收或不宜執行沒收時，追徵其價
    額。至於已轉交與劉錦榮詐騙集團成員之本案詐欺贓款，依
    現存卷內事證不足認定被告對於該等不法所得具有事實上之
    共同處分權限，自無從就此對被告為沒收或追徵之諭知，併
    此敘明。　
據上論斷，應依刑事訴訟法第299 條第1 項前段，洗錢防制法第
14條第1 項、第2 條第2 款，刑法第11條前段、第28條、第339 
 條之4 第1 項第2 款、第55條、第51條第5 款、第38條第2 項
前段、第38條之1 第1 項前段、第3 項，刑法施行法第1 條之1 
第1 項，判決如主文。
本案經檢察官姜長志偵查起訴，暨檢察官樊家妍、趙維琦、游忠
霖移送併辦，由檢察官邱稚宸到庭執行公訴。
中　　華　　民　　國　　111 　年　　6 　　月　　29　　日
                  刑事第十二庭  審判長法  官  陳正偉

                                      法  官  鄭淳予

                                      法  官  陳志峯
以上正本證明與原本無異。
如不服本判決應於收受送達後20日內向本院提出上訴書狀，並應
敘述具體理由；其未敘述上訴理由者於上訴期間屆滿後20日內向
本院補提理由書（均須按他造當事人之人數附繕本）「切勿逕送
上級法院」。
                                      書記官  張馨尹
中　　華　　民　　國　　111 　年　　7 　　月　　1 　　日
附錄本案論罪科刑法條全文：
中華民國刑法第339條之4
犯第339條詐欺罪而有下列情形之一者，處1年以上7年以下有期
徒刑，得併科1百萬元以下罰金：
一、冒用政府機關或公務員名義犯之。
二、三人以上共同犯之。
三、以廣播電視、電子通訊、網際網路或其他媒體等傳播工具，
    對公眾散布而犯之。
前項之未遂犯罰之。

洗錢防制法第2 條
本法所稱洗錢，指下列行為：
一、意圖掩飾或隱匿特定犯罪所得來源，或使他人逃避刑事追訴
    ，而移轉或變更特定犯罪所得。
二、掩飾或隱匿特定犯罪所得之本質、來源、去向、所在、所有
    權、處分權或其他權益者。
三、收受、持有或使用他人之特定犯罪所得。
洗錢防制法第14條
有第二條各款所列洗錢行為者，處7 年以下有期徒刑，併科新臺
幣5 百萬元以下罰金。
前項之未遂犯罰之。
前二項情形，不得科以超過其特定犯罪所定最重本刑之刑。
附表：
編號 告訴人 詐欺時間、方式 匯款時間 匯款金額  （新臺幣） 人頭帳戶 提款時間 提款金額  （新臺幣） 主文欄 備註 1 李有利 劉錦榮詐欺集團不詳成員於110年9月27日10時前某時，假冒李有利之姪女，以LINE通訊軟體撥打語音電話予李有利，佯稱因投資法拍屋，需借款支應云云，致李有利陷於錯誤，於右列時間，臨櫃匯款右列金額至右列人頭帳戶內。 110年9月27日10時4分許 20萬元 000-00000000000000 110年9月27日11時8分許 6萬元 吳泓緯犯三人以上共同詐欺取財罪，處有期徒刑壹年貳月。 ①起訴書附表編號1 ②臺北地檢署111年度偵字第5628號併辦       110年9月27日11時9分許 6萬元、2萬元         110年9月27日14時29分許 1萬元（併辦意旨書誤載為1萬5元）   2 辛悅祥 劉錦榮詐欺集團不詳成員於110年9月22日17時前某時，假冒辛悅祥母親之友人，以LINE通訊軟體佯稱欲借款周轉云云，致辛悅祥陷於錯誤，於右列時間，網路轉帳右列金額至右列人頭帳戶內。 110年9月23日14時31分許 10萬元 000-00000000000000 110年9月23日14時43分許 6萬元 吳泓緯犯三人以上共同詐欺取財罪，處有期徒刑壹年壹月。 ①起訴書附表編號2 ②臺北地檢署110年度偵字第36652號併辦       110年9月23日14時44分許 4萬元   3 徐炳煌 劉錦榮詐欺集團不詳成員於110年9月16日20時26分許，假冒徐炳煌之朋友，以LINE通訊軟體撥打語音電話予徐炳煌，佯稱欲向其借款周轉云云，致徐炳煌陷於錯誤，於右列時間，臨櫃匯款右列金額至右列人頭帳戶內。 110年9月17日12時52分許（起訴書誤載為13時43分許） 12萬元 000-0000000000000  110年9月17日14時2分許 3萬元 吳泓緯犯三人以上共同詐欺取財罪，處有期徒刑壹年壹月。 ①起訴書附表編號3 ②臺北地檢署110年度偵字第34920號併辦 ③臺北地檢署111年度偵字第826號併辦       110年9月17日14時4分許 3萬元         110年9月17日14時9分許 2萬元         110年9月17日14時10分許 2萬元、2萬元   4 鄭寶珍 劉錦榮詐欺集團不詳成員於110年9月17日10時許，假冒鄭寶珍之外甥，撥打電話予鄭寶珍，佯稱欲向其借款周轉云云，致鄭寶珍陷於錯誤，於右列時間，臨櫃匯款右列金額至右列人頭帳戶內。 110年9月17日13時50分許 4萬元  110年9月17日14時12分許 2萬元 吳泓緯犯三人以上共同詐欺取財罪，處有期徒刑壹年壹月。 ①起訴書附表編號4 ②臺北地檢署110年度偵字第34920號併辦 ③臺北地檢署111年度偵字第826號併辦       110年9月17日14時13分許 1萬元         110年9月18日0時11分許 9,900元